臺灣高等法院臺中分院刑事判決　　　 100年度上訴字第2244號
上　訴　人
即　被　告　林東榮
上列上訴人因違反毒品危害防制條例案件，不服臺灣苗栗地方法
院100年度訴字第480號，中華民國100年9月27日第一審判決（起
訴案號：臺灣苗栗地方法院檢察署100年度撤緩毒偵字第26、27
號），提起上訴，本院判決如下：
    主  文
上訴駁回。
    理  由
一、按不服地方法院之第一審判決而上訴者，應向管轄第二審之
    高等法院為之。上訴書狀應敘述具體理由。上訴書狀未敘述
    上訴理由者，應於上訴期間屆滿後二十日內補提理由書於原
    審法院。逾期未補提者，原審法院應定期間先命補正。又第
    二審法院認為上訴書狀未敘述理由或上訴有第362條前段之
    情形者，應以判決駁回之。刑事訴訟法第361條、第367條前
    段分別定有明文。又同法第372條規定：「第367條之判決及
    對於原審諭知管轄錯誤、免訴或不受理之判決上訴時，第二
    審法院認其為無理由而駁回上訴，或認為有理由而發回該案
    件之判決，得不經言詞辯論為之。」。
二、次按，依刑事訴訟法第350條、第361條、第362條、第367條
    規定，不服地方法院之第一審判決而上訴者，須提出上訴書
    狀，並應敘述具體理由，為上訴必備之程式；其所提出之書
    狀未敘述上訴理由，或僅曾以言詞陳述上訴理由者，均應於
    上訴期間屆滿後二十日內補提理由書於第一審法院。第一審
    法院經形式審查，認逾期未補提上訴理由者，應定期間先命
    補正；逾期未補正者，為上訴不合法律上之程式，應以裁定
    駁回。倘已提出上訴理由，但所提非屬具體理由者，則由第
    二審法院以上訴不合法律上之程式，判決駁回。而所謂具體
    理由，必係依據卷內既有訴訟資料或提出新事證，指摘或表
    明第一審判決有何採證認事、用法或量刑等足以影響判決本
    旨之不當或違法，而構成應予撤銷之具體事由，始克當之（
    例如：依憑證據法則具體指出所採證據何以不具證據能力，
    或依憑卷證資料，明確指出所為證據證明力之判斷如何違背
    經驗、論理法則）；倘僅泛言原判決認定事實錯誤、違背法
    令、量刑失之過重或輕縱，而未依上揭意旨指出具體事由，
    或形式上雖已指出具體事由，然該事由縱使屬實，亦不足以
    認為原判決有何不當或違法者（例如：對不具有調查必要性
    之證據，法院未依聲請調查亦未說明理由，或援用證據不當
    ，但除去該證據仍應為同一事實之認定），皆難謂係具體理
    由，俾與第二審上訴制度旨在請求第二審法院撤銷、變更第
    一審不當或違法之判決，以實現個案救濟之立法目的相契合
    ，並節制濫行上訴（參照最高法院97年度台上字第892號判
    決）。
三、本件上訴人即被告（以下稱被告）林東榮不服原審判決，於
    100年10月6日具狀提起上訴，所敘述之上訴理由略以：上訴
    人所犯施用第一、二級毒品罪，於偵審中皆坦承犯行，原審
    未依毒品危害防制條例第17條依法減輕其刑，其審理實有可
    議，因而提起上訴云云。按刑罰之量定，係屬法院自由裁量
    之職權行使，應審酌刑法第57條所列各款事由及一切情狀，
    為酌量輕重之標準，並非漫無限制；量刑輕重係屬事實審法
    院得依職權自由裁量之事項，苟已斟酌刑法第57 條各款所
    列情狀而未逾越法定刑度，不得遽指為違法；且在同一犯罪
    事實與情節，如別無其他加重或減輕之原因，下級審量定之
    刑，亦無過重或失輕之不當情形，則上級審法院對下級審法
    院之職權行使，原則上應予尊重（最高法院72年臺上字第66
    96號、75年臺上字第7033號判例及85年度臺上字第2446號判
    決意旨參照）。經查：
（一）原審判決審酌被告施用毒品、濫用藥物之歷史，於87年間
      起經過觀察、勒戒及強制戒治，甚至判刑，尚無法戒除對
      毒品之依賴，因此有必要給予一定時間之刑罰，讓其遠離
      誘惑並戒除毒癮。另外，審酌被告施用海洛因及甲基安非
      他命之手段、所生危害，於偵查、審理中坦承本案全部犯
      罪，節省不必要之調查資源，及施用毒品係自戕行為、其
      智識程度為國中畢業、品行、生活狀況等一切情狀，並參
      考檢察官之求刑，分別量處如原審判決主文所示之刑罰及
      定其應執行刑二年四月。原審判決已斟酌刑法第57條各款
      所列情狀而未逾越法定刑度，難認有何不當之處，亦符合
      「罰當其罪」之原則，並無輕重失衡之情形。
（二）被告上訴意旨謂其於偵查中及原審審理時均自白犯罪，應
      依毒品危害防制條例第17條第2項規定減輕其刑云云，惟
      被告於偵查中及原審審理時對犯罪事實之自白，業經原審
      判決援為證據之列，顯已審酌及被告對犯罪事實之自白情
      形，而毒品危害防制條例第17條第2項規定，係就犯該條
      例第4條至第8條之罪，於偵查及審判中均自白者，減輕其
      刑，然被告所犯為該條例第10條第1項、第2項之施用第一
      、二級毒品罪，自無上開減刑規定之適用。被告據此請求
      減輕其刑，顯屬對於法律之誤解。
（三）綜上所述，被告上訴意旨，並未依據卷內之訴訟資料，指
      摘原審判決有何足以影響判決本旨之不當或違法，構成應
      予撤銷之具體事由，乃徒憑己意漫指原審判決不當，自不
      足以動搖原判決認定犯罪事實及量刑之基礎，難認係具體
      理由，其上訴顯然違背法律上之程式，應予駁回，並不經
      言詞辯論為之。
四、據上論斷，應依刑事訴訟法第367條前段、第372條，判決如
    主文。
中    華    民    國   100    年    11    月    8     日
            刑事第一庭    審判長法  官  李  璋  鵬
                                法  官  劉  榮  服
                                法  官  胡  忠  文
以上正本證明與原本無異。
施用第一級毒品，得上訴。
施用第二級毒品，不得上訴。
如不服本判決應於收受送達後10日內向本院提出上訴書狀，其未
敘述上訴之理由者，並得於提起上訴後10日內向本院補提理由書
（均須按他造當事人之人數附繕本）「切勿逕送上級法院」。
                                書記官  呂  安  茹
中    華    民    國   100    年    11    月    8     日